臺灣士林地方法院刑事裁定
111年度聲字第1324號
聲  請  人  
即  被  告  陳錫長



聲請人  即
選任辯護人  馬中琍律師
上列被告因違反毒品危害防制條例等案件，經檢察官提起公訴（
110年度偵字第14564號、111年度偵字第4715號、第6049號、第6
136號），本院裁定如下：
    主  文
聲請駁回。
    理  由
一、聲請意旨略以：被告陳錫長自本案發生至今均有主動配合警
    方，被告年紀大了，且本案業已審結，請求讓被告具保，讓
    被告能先出去交代事情再入監執行，請准予具保停止羈押云
    云。
二、按羈押係以確保訴訟程序之進行、證據之存在及真實、刑罰
    （保安處分）之執行，或預防被告反覆實行同一犯罪為目的
    之強制處分，故法院審酌應否羈押時，除應先審查被告是否
    有刑事訴訟法第101條第1項各款所列情形，或有無同法第10
    1條之1各款所列之罪名，且有事實足認為有反覆實施同一犯
    罪之虞外，尤應就是否有「非予羈押顯難進行追訴、審判或
    執行」之必要情事，斟酌訴訟進行程度及其他一切情事而為
    認定，除有刑事訴訟法第114條各款所列情形之一（即：一
    、所犯最重本刑為三年以下有期徒刑、拘役或專科罰金之罪
    者。二、懷胎五月以上或生產後二月未滿者。三、現罹疾病
    ，非保外治療顯難痊癒者）不得駁回者外，是否撤銷羈押或
    准許具保停止羈押，該管法院有自由裁量之權，衡非被告所
    得強求（最高法院46年台抗字第6號判決先例要旨參照）。
    次按刑事訴訟法第101條第1項第3款規定之羈押，係因被告
    所犯為死刑、無期徒刑或最輕本刑為5年以上有期徒刑之罪
    者，其可預期判決之刑度既重，該被告為規避刑罰之執行而
    妨礙追訴、審判程序進行之可能性增加，國家刑罰權有難以
    實現之危險，該規定旨在確保訴訟程序順利進行，使國家刑
    罰權得以實現，以維持重大之社會秩序及增進重大之公共利
    益，其目的洵屬正當。又基於憲法保障人民身體自由之意旨
    ，被告犯上開條款之罪嫌疑重大者，仍應有相當理由認為其
    有逃亡、湮滅、偽造、變造證據或勾串共犯或證人等之虞，
    法院斟酌命該被告具保、責付或限制住居等侵害較小之手段
    ，均不足以確保追訴、審判或執行程序之順利進行，始符合
    該條款規定，非予羈押，顯難進行追訴、審判或執行之要件
    ，此際羈押乃為維持刑事司法權有效行使之最後必要手段，
    於此範圍內，尚未逾越憲法第23條規定之比例原則，符合司
    法院釋字第392號、第653號、第654號解釋意旨，與憲法第8
    條保障人民身體自由及第16條保障人民訴訟權之意旨，尚無
    違背（司法院釋字第665號解釋理由書可資參照）。
三、經查：　　
　㈠本案被告因涉犯毒品危害防制條例等案件，經臺灣士林地方
    檢察署檢察官向本院提起公訴。本院訊問後，被告坦承起訴
    書犯罪事實欄㈢所示之犯行，亦坦承持有起訴書犯罪事實欄
    ㈣所示毒品，然否認起訴書犯罪事實欄㈠、㈡所示犯行，並
    否認意圖販賣而持有起訴書犯罪事實欄㈣所示毒品，惟有卷
    內相關證據可佐，足認被告涉犯持有槍彈及意圖販賣而持有
    第一級毒品罪，其犯罪嫌疑重大，被告前曾有經發佈通緝之
    紀錄，本次所涉犯之槍砲彈藥刀械管制條例第7 條第4 項之
    罪及意圖販賣而持有第一級毒品罪，又均為最輕本刑5 年以
    上有期徒刑之罪，足認被告一旦遭判處有罪，其刑度可能非
    輕，有事實及相當理由足認被告有逃亡之虞，本案尚未行審
    理程序，衡酌本案進行之程度，認有羈押之原因及必要，爰
    依刑事訴訟法第101條第1項第1款、第3款規定，於民國111
    年6月13日起裁定羈押，並分別於同年9月13日、同年11月13
    日裁定延長羈押2月在案。　
　㈡聲請人即被告及辯護人雖以：被告已主動配合員警，主張被
    告無逃亡之虞，且本案業已審結，而無羈押之必要云云。然
    查：本案被告涉犯之前開罪名屬最低法定刑為五年以上有期
    徒刑之重罪，刑度嚴峻，客觀上已有相當理由足認被告有逃
    匿、規避後續審判、執行程序之可能性甚高，且被告前曾有
    經發佈通緝之紀錄，已有事實及相當理由足認被告有逃亡之
    虞。復依比例原則衡量上開因素及羈押對於被告人身自由與
    防禦權之限制，若以具保責付或限制住居等侵害較小之手段
    ，均不足以確保審判或執行程序之順利進行，應認有羈押之
    必要。此外復查無刑事訴訟法第114條各款所列不得駁回具
    保聲請停止羈押之情形，本件聲請洵屬無據，應予駁回。
四、依刑事訴訟法第220條，裁定如主文。　
中　　華　　民　　國　　111 　年　　12　　月　　8 　　日
                  刑事第三庭審判長  法　官　李郁屏
　　　　　　　　　
　　　　　　　　　                  法　官　黃瀞儀
　　　　　　　　　　　　　　　　　
　　　　　　　　　                  法　官　鐘乃皓
以上正本證明與原本無異。
如不服本裁定應於送達後5日內向本院提出抗告狀。
因疫情而遲誤不變期間，得向法院聲請回復原狀。
                                    書記官  張湘翎
中　　華　　民　　國　　111 　年　　12　　月　　8 　　日